# 离职员工退还持股平台份额的处理问题

提问人：老楊頭 时间：2022-04-08 16:22:01
请教陈版，拟IPO企业对于立即可行权的股份支付， 1 ）如果第二年被授予人离职并退还了股份是否需要冲回上年确认的股份支付费用； 2 ）立即可行权的股份支付若离职前一直未实缴出资额是否需确认股份支付相关的费用？

回答人：chenyiwei
1 、立即可行权的股份支付的补偿对象是激励对象在授予日之前已经向本企业提供的服务。因此，如果第二年被授予人离职并退还了股份，则前期授予日已确认的股份支付费用和资本公积不能冲回。
2 、“实缴出资”属于非可行权条件，如果已经授予（如签订入股协议并获得股东大会批准），但出资款未实缴，也不影响股份支付费用的确认。

提问人：hrtsex 时间：2022-06-01 23:45:12
请教陈版，若合伙协议约定员工离职退股可获得年化6%的资金占用费，这笔资金占用费能否确认为持股平台或上市主体的利息支出？

回答人：chenyiwei
应作为上市主体的一项“职工薪酬——辞退福利”。